# 增容费会计处理

提问人：frankyao1210 时间：2013-11-26 21:26:19
请教：自来水公司或者供暖公司在为用户安装供水或供暖设施时，按扩建量向用户一次性收取的供水或供暖设施增容费如何会计处理？谢谢

回答人：chenyiwei
如果该公用事业企业仍在执行原企业会计制度的，则按照财会[2003]16号文“一次性入网费会计处理规定”处理。 如果已经执行新准则的，建议参照IFRIC 18处理。在《中瑞岳华研究 2012 》中有相关的案例讨论。

提问人：frankyao1210 时间：2013-11-28 16:30:28
根据《中瑞岳华研究 2012 》：“供热企业应该在设施建设完成并完成连接时，一次性地将从房地产开发商接收的供热设施的公允价值（或者应向房地产开发商收取的款项）确认为收入。如果从房地产开发商接收供热设施的，则该供热设施可确认为供热企业的固定资产；如果供热企业自建供热设施并向房地产开发商收取成本补偿的，则供热企业自建的供热设施也应确认为供热企业的固定资产。”
是否意味着该这么处理：从开发商获取的补偿一次性确认为收入；建设供热设施成本确认为固定资产？ 那么这一次性确认的收入对应的成本是什么？谢谢

回答人：chenyiwei
是。对于该收费中用于补偿施工成本的部分，对应的成本为施工成本；没有明确补偿对象的部分，对应的成本为零。